【裁判字號】    99,訴,667
【裁判日期】    991230
【裁判案由】    毒品危害防制條例
【裁判全文】
臺灣臺北地方法院刑事判決               99年度訴字第667號
公  訴  人  臺灣臺北地方法院檢察署檢察官
被      告  邱羚瑋
上列被告因違反毒品危害防制條例案件，經檢察官提起公訴（99
年度毒偵字第1016號、第1405號）及追加起訴，嗣被告於準備程
序中就被訴事實為有罪之陳述，經本院合議庭裁定由受命法官獨
任進行簡式審判程序，判決如下：
    主  文
邱羚瑋施用第一級毒品，處有期徒刑陸月，如易科罰金，以新臺
幣壹仟元折算壹日；又施用第二級毒品，處有期徒刑貳月，如易
科罰金，以新臺幣壹仟元折算壹日；又施用第二級毒品，處有期
徒刑參月，如易科罰金，以新臺幣壹仟元折算壹日，扣案之吸食
器、玻璃球及塑膠管各壹個均沒收；又施用第一級毒品，處有期
徒刑陸月，如易科罰金，以新臺幣壹仟元折算壹日，扣案之海洛
因壹包（驗餘淨重零點壹參捌零公克）沒收銷燬之。應執行有期
徒刑拾月，如易科罰金，以新臺幣壹仟元折算壹日，扣案之海洛
因壹包（驗餘淨重零點壹參捌零公克）沒收銷燬之，吸食器、玻
璃球及塑膠管各壹個均沒收。
    事  實
一、邱羚瑋於民國96年間曾因施用毒品案件，經依臺灣板橋地方
    法院以97年度毒聲字第1669號裁定送觀察、勒戒後，因無繼
    續施用毒品傾向，於98年4 月8 日釋放出所，並經臺灣板橋
    地方法院檢察署檢察官以97年度毒偵字第8587號、98年度毒
    偵字第1863號及98年度毒偵緝字第139 號為不起訴處分。詎
    其仍不知戒除毒癮，復於前揭觀察勒戒執行完畢釋放後5 年
    內，分別基於施用第一、二級毒品之犯意，於98年12月22日
    凌晨0 時2 分許為警採尿前回溯26、96小時內之某時，在不
    詳地點，施用第一級毒品海洛因、第二級毒品甲基安非他命
    各1 次，嗣於同月21日晚間10時30分許為警查獲，經其同意
    採尿送鑑驗後，始悉上情。邱羚瑋復於99年2 月24日下午某
    時、99年2 月25日為警採尿前回溯26小時內之某時許，在臺
    北縣新店市○○路43巷4 號之住處，分別施用第二級毒品甲
    基安非他命、第一級毒品海洛因各1 次，嗣於99年2 月25日
    晚間8 時許，在上址為警查獲，並扣得海洛因1 包（淨重0.
    1400公克、驗餘淨重0.1380公克）、吸食器、玻璃球及塑膠
    管各1 個。
二、案經臺北縣政府警察局中和第二分局暨新店分局報請臺灣臺
    北地方法院檢察署檢察官偵查起訴。
    理  由
一、程序部分：
（一）按於第一審辯論終結前，得就與本案相牽連之犯罪，追加
      起訴；追加起訴，得於審判期日以言詞為之，刑事訴訟法
      第265 條定有明文。本件被告邱羚瑋於99年2 月25日為警
      採尿前回溯26小時內之某時施用第一級毒品海洛因部分，
      業由公訴檢察官於99年12月24日在本院審判期日時以言詞
      追加起訴，經核此部分與被告所涉施用第二級毒品之犯罪
      事實，屬一人犯數罪之相牽連案件，此部分之追加起訴，
      於法尚無不合，先予敘明。
（二）又被告所犯之罪，其法定刑非死刑、無期徒刑或最輕本刑
      有期徒刑3 年以上之罪，亦非高等法院管轄第一審案件，
      被告於本院審理中就被訴事實為有罪之陳述，經告知被告
      簡式審判程序之旨，並聽取公訴人及被告之意見後，本院
      合議庭裁定由受命法官獨任進行簡式審判程序，合先敘明
      。
二、上揭犯罪事實，業據被告於本院審理中坦承不諱，且其先後
    兩次尿液檢體為警採集送驗後，經以氣相層析質譜儀法確認
    檢驗結果，均分別確呈嗎啡及甲基安非他命之陽性反應，此
    有台灣檢驗科技股份有限公司濫用藥物檢驗報告及姓名代碼
    對照表2 份附卷可稽，且在被告前揭住處查扣之毒品1 包經
    鑑定結果，確為海洛因（淨重0.1400公克、驗餘淨重0.1380
    公克）無訛，有交通部民用航空局航空醫務中心毒品鑑定書
    在卷可佐，復有扣案可供施用安非他命之吸食器、玻璃球及
    塑膠管各1 個可資佐證，足認被告之任意性自白核與事實相
    符。此外，被告前因施用毒品案件，經依臺灣板橋地方法院
    以97年度毒聲字第1669號裁定送觀察、勒戒後，因無繼續施
    用毒品傾向，而於98年4 月8 日釋放出所，並經臺灣板橋地
    方法院檢察署檢察官以97年度毒偵字第8587號、98年度毒偵
    字第1863號及98年度毒偵緝字第139 號為不起訴處分等情，
    有臺灣高等法院被告前案紀錄表在卷可按。從而，被告於觀
    察、勒戒執行完畢釋放後，5 年內再犯本件施用毒品犯行，
    堪以認定，事證明確，應依法論科。
三、按海洛因、甲基安非他命分係毒品危害防制條例第2 條第2
    項第1 、2 款所定之第一級、第二級毒品，核被告所為，分
    別係犯毒品危害防制條例第10條第1 項之施用第一級毒品罪
    ，以及同條例第10條第2 項之施用第二級毒品罪。被告持有
    海洛因、甲基安非他命之低度行為，應為其施用之高度行為
    所吸收，均不另論罪。又其先後所犯上開施用第一級毒品及
    第二級毒品各兩罪（共四罪），犯意各別，應予分論併罰。
    爰審酌被告前因施用毒品經觀察勒戒後，仍不知戒絕毒癮，
    再度施用毒品，自制力不佳，兼以施用毒品危害施用者之神
    經中樞，不僅對健康產生不良影響，對於社會秩序亦造成一
    定之隱憂，惟念及被告犯後均已坦承犯行，態度尚可，及參
    酌其未曾受有期徒刑宣告之素行、犯罪動機、教育程度、生
    活狀況等一切情狀，各量處如主文所示之刑，並均諭知易科
    罰金之折算標準，及定其應執行之刑，以資懲儆。
四、扣案之海洛因1 包（淨重0.1400公克、驗餘淨重0.1380公克
    ）為查獲之第一級毒品，不問屬於犯人與否，自應依毒品危
    害防制條例第18條第1 項前段規定予以沒收銷燬（至因鑑驗
    用盡之毒品既已滅失，即無庸為沒收銷燬之諭知）；扣案之
    吸食器、玻璃球及塑膠管各1 個，均為被告所有供施用甲基
    安非他命毒品所用之器具，業經被告供明在卷，爰依刑法第
    38條第1 項第2 款規定均予宣告沒收。至於其餘扣案之注射
    針筒2 支等物，因非屬被告所有，且無證據證明為被告所有
    而供其施用毒品所用（按被告係以捲煙方式施用海洛因，業
    經其供明在卷），爰不予諭知沒收，附此敘明。
據上論斷，應依刑事訴訟法第273 條之1 第1 項、第299 條第1
項前段，毒品危害防制條例第10條第1 項、第2 項、第18條第1
項前段，刑法第11條前段、第41條第1 項前段、第8 項、第51條
第5 款、第9 款、第38條第1 項第2 款，判決如主文。
本案經檢察官呂朝章到庭執行職務。
中    華    民    國    99    年    12    月    30    日
                    刑事第十六庭  法  官  吳俊龍
上正本證明與原本無異。
如不服本判決應於收受送達後10日內向本院提出上訴書狀，並應
敘述具體理由；其未敘述上訴理由者，應於上訴期間屆滿後20日
內向本院補提理由書（均須按他造當事人之人數附繕本）「切勿
逕送上級法院」。
                                  書記官  劉俊源
中    華    民    國    99    年    12    月    30    日
附錄本判決論罪科刑法條：
毒品危害防制條例第10條
施用第一級毒品者，處 6 月以上 5 年以下有期徒刑。
施用第二級毒品者，處 3 年以下有期徒刑。

司法院資訊處製作；財團法人民間司法改革基金會備份。
